# Домашнее задание № 1
_Студент: Орехов Павел Вадимович группы РИ-450004_

## Работа с данными.
По адресу http://people.math.umass.edu/~anna/Stat597AFall2016/rnf6080.dat можно получить набор данных об осадках в Канаде с 1960 по 1980 годы. Необходимо загрузить эти данные при помощи ``read.table``.
- Загрузите данные в датафрейм, который назовите ``data.df``.
```{r}
data.df <- read.table("http://people.math.umass.edu/~anna/Stat597AFall2016/rnf6080.dat")
```
- Сколько строк и столбцов в ``data.df``? _5070 наблюдений (строк) и 27 переменных (столбцов)_
- Получите имена колонок из ``data.df``.
```{r}
colnames(data.df)
```
- Найдите значение из 5 строки седьмого столбца.
```{r}
data.df[5,7]
```
- Напечатайте целиком 2 строку из ``data.df``
```{r}
data.df[2,]
```
- Объясните, что делает следующая строка кода ``names(data.df) <- c("year", "month", "day", seq(0,23))``. Воспользуйтесь функциями ``head`` и ``tail``, чтобы просмотреть таблицу. Что представляют собой последние 24 колонки?
```{r}
names(data.df) <- c("year", "month", "day", seq(0,23))
```

_Команда names(data.df) <- c("year", "month", "day", seq(0,23)) присваивает колонкам таблицы имена_

```{r}
head(data.df)
```
```{r}
tail(data.df)
```

_Последние 24 колонки - 24 часа дня_

- Добавьте новую колонку с названием *daily*, в которую запишите сумму крайних правых 24 колонок. Постройте гистограмму по этой колонке. Какие выводы можно сделать?
```{r}
daily <- rowSums(data.df[,4:27])
data.df.with.daily <- cbind(data.df, daily)
hist(data.df.with.daily$daily, main="Гистограмма некорректной таблицы")
```

- Создайте новый датафрейм ``fixed.df`` в котром исправьте замеченную ошибку. Постройте новую гистограмму, поясните почему она более корректна.
```{r}
fixed.df <- data.df
fixed.df[fixed.df < 0] <- 0
fixed.df$daily <- rowSums(fixed.df[,4:27])
hist(fixed.df$daily, main="Гистограмма корректной таблицы")
```

_В новой гистограмме отрицательные значения заменены на 0, поэтому в ней находятся только реальные значения_

## Синтаксис и типизирование
* Для каждой строки кода поясните полученный результат, либо объясните почему она ошибочна.
```{r}
v <- c("4", "8", "15", "16", "23", "42")
```
_Получили вектор символов_
```{r}
max(v)
```
_Нахождение максимума. Сравнение посимвольное, поэтому получили максимальный элемент из стоящих на первой позиции_
```{r}
sort(v)
```
_Сортировка. Сравнение посимвольное, поэтому элементы отсортированы в по возрастанию стоящих на первой позиции символов_
```
sum(v)
```
_Запись ошибочна, так как сложение непременимо к символьным значениям_

* Для следующих наборов команд поясните полученный результат, либо объясните почему они ошибочны.
```
v2 <- c("5",7,12) # Создание вектора символов, так как есть один символ
v2[2] + v2[3] # Ошибка, потому что нельзя складывать символы
```
```
df3 <- data.frame(z1="5",z2=7,z3=12) # Создание датафрейма. Типы значений сохранены
df3[1,2] + df3[1,3] # Суммирование возможно, так как тип этих элементов числовой
```
```
l4 <- list(z1="6", z2=42, z3="49", z4=126) # Создание списка, в котором можно хранить различные типы данных
l4[[2]] + l4[[4]] # Суммирование, с помощью двойных квадратных скобок осуществляется обращение к элементам.
l4[2] + l4[4] # Некорректная запись, так как применение одиночных квадратных скобок возвращает ссылку на компонент списка, а не на само значение.
```

## Работа с функциями и операторами
* Оператор двоеточие создаёт последовательность целых чисел по порядку. Этот оператор — частный случай функции ``seq()``, которую вы использовали раньше. Изучите эту функцию, вызвав команду ``?seq``. Испольуя полученные знания выведите на экран:
    1. Числа от 1 до 10000 с инкрементом 372.
```{r}
seq(1, 10000, by = 372)
```
    2. Числа от 1 до 10000 длиной 50.
```{r}
seq(1, 10000, length.out = 50)
```
* Функция ``rep()`` повторяет переданный вектор указанное число раз. Объясните разницу между ``rep(1:5,times=3)`` и ``rep(1:5, each=3)``.
```{r}
rep(1:5, times=3)
```
_Последовательность повторяется указанное число раз_
```{r}
rep(1:5, each=3)
```
_Каждый элемент последовательности повторяется указанное число раз подряд_