# Лабораторная работа 5
Студент: Орехов Павел Вадимович, гр. РИ-450004

####1. Загрузим данные
```{r}
data = read.csv("diet.csv",row.names=1)
```


####2. Ознакомимся со структурой и переименуем колонки (https://www.sheffield.ac.uk/polopoly_fs/1.547015!/file/Diet_data_description.docx)
```{r}
colnames(data) <- c("gender", "age", "height", "initial.weight", 
                    "diet.type", "final.weight")
data$gender <- factor(c("Female", "Male")[data$gender+1], exclude = NA)
data$diet.type <- factor(c("A", "B", "C")[data$diet.type])

summary(data)
```


####3. Добавим новую колонку - Похудение
```{r}
data$weight.loss = data$initial.weight - data$final.weight
```


####4. Проанализиуем есть ли различия по типам диет
```{r}
boxplot(weight.loss~diet.type,data=data,col="light gray",
        ylab = "Weight loss (kg)", xlab = "Diet type")
abline(h=0,col="green")
```

####5. Проверим сбалансированные ли данные
```{r}
table(data$diet.type)
```


####6. Построим график групповых средних
```{r include=FALSE}
library(gplots)
```
```{r}
plotmeans(weight.loss ~ diet.type, data=data)
aggregate(data$weight.loss, by = list(data$diet.type), FUN=sd)
```


####7. Для подгонки ANOVA модели используем функцию aov, частный случай линейной модели lm
#####Тест на межгрупповые различия
```{r}
fit <- aov(weight.loss ~ diet.type, data=data)
summary(fit)
```


#####Попарные различия между средними значениями для всех групп
```{r}
TukeyHSD(fit)
```


#####Tukey honest significant differences test
```{r include=FALSE}
library(multcomp)
```
```{r}
par(mar=c(5,4,6,2))
tuk <- glht(fit, linfct=mcp(diet.type="Tukey"))
plot(cld(tuk, level=.05),col="lightgrey")
```


####8. Добавим проверку на выбросы и избавимся от них
```{r}
data.noout <- data[(data$diet.type == "A"&data$weight.loss<=8)|data$diet.type == "B"|data$diet.type == "C",]
boxplot(weight.loss~diet.type,data=data.noout,col="light gray",
        ylab = "Weight loss (kg)", xlab = "Diet type")
abline(h=0,col="green")
```


####9. Повторно проведем все тесты и сравним результаты с выбросами и без
#####Тест на межгрупповые различия
```{r}
fit.noout <- aov(weight.loss ~ diet.type, data=data.noout)
summary(fit.noout)
```


#####Попарные различия между средними значениями для всех групп
```{r}
TukeyHSD(fit.noout)
```


#####Tukey honest significant differences test
```{r include=FALSE}
library(multcomp)
```
```{r}
par(mar=c(5,4,6,2))
tuk.noout <- glht(fit.noout, linfct=mcp(diet.type="Tukey"))
plot(cld(tuk.noout, level=.05),col="lightgrey")
```
_Заметного различия между результатами до удаления выбросов не замечено. Диеты А и В поменялись местами по эффективности, но диета С осталась лучшей_


####Открыть документ https://www.sheffield.ac.uk/polopoly_fs/1.547015!/file/Diet_data_description.docx и попытаться выполнить задания из него
#####1. Paired t-test
Ignore diet and test to see if weight has been lost
```{r}
t.test(data$weight.loss[])
```

#####2. Compute variable
Remove weight lost and get students to calculate it using before/after weights
```{r}

```

#####3. Summary statistics
Summary statistics by diet
```{r include=FALSE}
library('dplyr')
data %>% group_by(diet.type) %>% summarize(mean=mean(weight.loss), sd=sd(weight.loss))
```

#####5. Two-way ANOVA
Effect of diet and gender on weight lost
```{r}
#Определим зависимость потери веса от пола

data.gender.noout<-data[!is.na(data$gender),]

#График групповых средних
plotmeans(weight.loss ~ gender, data=data.gender.noout)
aggregate(data.gender.noout$weight.loss, by = list(data.gender.noout$gender), FUN=sd)

#тест на межгрупповые различия
fit.noout <- aov(weight.loss ~ gender, data=data.gender.noout)
summary(fit.noout)

#попарные различия между средними значениями для всех групп
TukeyHSD(fit.noout)

#Tukey honest significant differences test
par(mar=c(5,4,6,2))
tuk.noout <- glht(fit.noout, linfct=mcp(gender="Tukey"))
plot(cld(tuk.noout, level=.05),col="lightgrey")
```
_Количество потерянного веса практически не зависит от пола_

```{r}
#Построим диаграммы размаха для всех комбинаций диеты и пола

boxplot(weight.loss ~ gender * diet.type, data=data.gender.noout, col = c("#ffa8af", "#42aaff"), ylab="Weight Loss")

#тест на межгрупповые различия
fit.noout <- aov(weight.loss ~ diet.type*gender, data=data.gender.noout)
summary(fit.noout)

#Tukey honest significant differences test
TukeyHSD(fit.noout)
```

_ По графикам видно, что для женщин диета С лучше, чем диеты А и В. Для мужчин самой эффективными диетами стали диеты В и С._

#####6. Interactions
Means plot of weight lost by diet and gender
```{r}
interaction.plot(data$diet.type,data$gender,data$weight.loss,type="b",col=c(2,4),leg.bty="n",pch=c(1,2),xlab="Diet",ylab="Weight loss",main="Interaction plot")
```

#####7. ANCOVA
```{r}
#Ковариационный анализ (ANCOVA)
fit <- aov(weight.loss ~ diet.type+height, data=data.noout)
summary(fit)
```

_При добавлении высоты в качестве ковариаты оказалось, что высота человека не оказывает существенного влияние на снижение веса_